# 关于资金占用报告的列示！

提问人：茶前饭后 时间：2018-02-03 16:01:53
请教版主，上市公司资金占用报告的资金占用除了包括应收，其他应收，预付，还有哪些情况？统计时只统计借方发生额吗？请教版主指点，最好是有文件依据或解释之类的，系统学习一下，拜谢了！

回答人：chenyiwei
参照《深圳证券交易所中小企业板信息披露业务备忘录第 2 号：定期报告披露相关事项（ 2016 年 12 月修订）》中对该表的填表说明：
1 、"控股股东、实际控制人及其附属企业"包括以下几种情形：（ 1 ）实际控制人；（ 2 ）实际控制人控制的法人；（ 3 ）控股股东；
（ 4 ）控股股东控制的法人；（ 5 ）控股股东、实际控制人的其他附属企业。 2 、"关联自然人及其控制的法人"按照《股票上市规则》
第10.1.3条和第10.1.5条的标准认定。关联自然人担任董事或者高级管理人员的、除上市公司控股子公司以外的法人，也应当作为关联自然人控制的法人。若关联自然人同时是上市公司控股股东或者实际控制人的，相关资金占用情况应当在"控股股东、实际控制人及其附属企业"占用资金中反映。 3 、"其他关联人及其附属企业"包括《股票上市规则》第10.1.6条认定的关联人、持有上市公司 5 ％以上股份的法人及其一致行动人、其他关联人。 4 、"上市公司的子公司及其附属企业"包括以下几种情形：（ 1 ）控股子公司及其控制的法人；（ 2 ）参股子公司及其控制的法人；（ 3 ）上市公司的其他附属企业。 5 、会计科目包括应收账款、其他应收款、预付账款、应收票据和其他会计科目。如资金占用情况在应付账款、其他应付款等科目的借方核算，其借方金额应当在表格中按正数填列，并在"上市公司核算的会计科目"一栏填列为"其他会计科目"。 6 、资金占用的性质包括经营性占用和非经营性占用。根据中国证监会《关于集中解决上市公司资金被占用和违规担保问题的通知》（证监公司字[2005]37号），非经营性占用资金是指上市公司为实际控制人、控股股东及其附属企业垫付的工资、福利、保险、广告等费用和其他支出；代实际控制人、控股股东及其附属企业偿还债务而支付的资金；有偿或者无偿直接或者间接拆借给实际控制人、控股股东及其附属企业的资金；为实际控制人、控股股东及其附属企业承担担保责任而形成的债权；其他在没有商品和劳务对价情况下提供给实际控制人、控股股东及其附属企业使用的资金。 7 、"控股股东、实际控制人及其附属企业"、"关联自然人及其控制的法人"、"其他关联人及其附属企业"占用上市公司资金情况，应当包括占用纳入上市公司合并报表范围的控股子公司资金的情况。"上市公司的子公司及其附属企业"占用上市公司资金情况，仅需要填列"非经营性占用"的情况。